臺灣高等法院高雄分院刑事判決
110年度上訴字第944號
上  訴  人  
即  被  告  李展豪



選任辯護人  何珮璇律師(法扶律師)
上列上訴人因毒品危害防制條例案件，不服臺灣高雄地方法院10
9年度訴字第646號，中華民國110年8月23日第一審判決（起訴案
號：臺灣高雄地方檢察署109年度偵字第7252號、109年度偵字第
7255號、109年度偵字第14480號），提起上訴，本院判決如下：
    主  文
原判決關於李展豪沒收部分撤銷。
扣案如附表編號1 所示之物沒收銷燬；扣案如附表編號5 、7  
所示之物均沒收。
其他上訴駁回。
    事  實
一、李展豪明知甲基安非他命為毒品危害防制條例第2條第2 項
    第2 款所定之第二級毒品，非經許可不得持有、販賣，竟與
    毛昊星基於共同意圖營利，基於販賣第二級毒品甲基安非他
    命之犯意聯絡，由李展豪於109 年3 月26日13時37分前某時
    ，利用附表編號7行動電話連結網際網路，以「香菸、蝴蝶
    （圖示）請敲」此暗示販賣甲基安非他命訊息之暱稱登入通
    訊軟體「GRINDR」聊天室，適有高雄市政府警察局三民第一
    分局警員於同日執行網路巡邏發現後，即喬裝買家，於同日
    13時37分起至15時9 分許，以通訊軟體GRINDR與李展豪聯繫
    ，達成以新臺幣（下同）3,000 元之價格交易第二級毒品甲
    基安非他命1 公克之合意，並相約在高雄市○○區○○路000 號
    華賓飯店進行毒品交易。毛昊星遂將1 公克甲基安非他命分
    裝後交予李展豪，嗣喬裝買家之員警於同日16時11分許抵達
    上開飯店並通知李展豪後，李展豪於同日16時14分許以通訊
    軟體GRINDR告知喬裝買家之警員房號為203 號，俟喬裝買家
    之警員於同日16時18分許至上開飯店203 號房後，李展豪將
    上開毛昊星分裝之甲基安非他命1 包交給該無購買真意之警
    員，並收取價金3,000 元後，該警員立即表明身份，將毛昊
    星、李展豪逮捕，交易因而未遂。警方並當場扣得如附表所
    示之物，始悉上情。
二、案經高雄市政府警察局三民第一分局報告臺灣高雄地方檢察
    署檢察官偵查起訴。 　　
    理  由
一、證據能力：
    按被告以外之人於審判外之言詞或書面陳述，屬傳聞證據，
    原則上不得作為證據；惟按被告以外之人於審判外之陳述，
    雖不符刑事訴訟法第159條之1至第159條之4之規定，而經當
    事人於審判程序同意作為證據，法院審酌該言詞陳述或書面
    陳述作成時之情況，認為適當者，亦得為證據，刑事訴訟法
    第159條第1項、第159條之5第1項分別定有明文。查本判決
    所引用屬於傳聞證據之部分，均已依法踐行調查證據程序，
    且檢察官及被告李展豪及其辯護人於本院審理時，均明示同
    意有證據能力（見本院卷第122至123頁），基於尊重當事人
    對於傳聞證據之處分權，及證據資料愈豐富愈有助於真實發
    現之理念，本院審酌該等證據作成時情況，並無違法取證之
    瑕疵，且無顯不可信之情形，以之作為證據應屬適當，自均
    有證據能力。
二、認定犯罪事實所憑之證據及理由： 
㈠、上訴人即被告李展豪（下稱被告）對上述犯行坦承不諱，核
    與證人即共同被告毛昊星證述情節相符，並有高雄市政府警
    察局三民第一分局三民派出所警員之職務報告（偵一卷第9 
    至10頁）、高雄市政府警察局三民第一分局三民派出所搜索
    扣押筆錄、扣押物品目錄表（偵一卷第35至39頁）、被告李
    展豪與毛昊星之通訊軟體LINE對話截圖19張（偵一卷第47至
    59頁）、搜索現場及扣案物照片4 張（偵一卷第61至63頁）
    、毛昊星手繪華賓飯店203 號房平面圖1張（偵一卷第155 
    頁）、被告李展豪與警方「GRINDR」聊天室頁面及對話截圖
    1 份（偵二卷第49至59頁）在卷為憑。又扣案如附表編號1 
    至2 所示白色結晶2 包，經送高雄市立凱旋醫院鑑定結果，
    均檢出第二級毒品甲基安非他命，有該院109 年5 月4 日高
    市凱醫驗字第64143 號濫用藥物成品檢驗鑑定書1 紙在卷為
    憑（偵二卷第211 頁）。足認被告李展豪之自白與事實相符
    ，自可採信。
㈡、販賣毒品犯行之成立，以行為人主觀上有營利之意圖、客觀
    上有販賣之行為即為已足，至於行為人實際上是否已經獲利
    ，則非所問，且行為人意圖營利之方式，無論是「價差」、
    「量差」、「純度差異」或其他模式，均無不可。查被告及
    毛昊星上述共同販賣第二級毒品犯行，雖當場被警方逮捕，
    且收取之價金3,000 元已由警方收回為，被告及毛昊星之供
    述（原審卷第137 、451 至452 頁），但由共同被告毛昊星
    於偵訊時供承其用4,000 元買回1.8 公克含袋的甲基安非他
    命，從中分裝1 公克交給李展豪，為本案事實二所示販賣第
    二級毒品甲基安非他命之交易等語（見偵字卷第151 至152
    頁），換算毛昊星取得1 公克之甲基安非他命之成本為2,22
    2 元（4,000 元÷1.8 ＝2,222.22元，元以下四捨五入），而
    被告與喬裝買家之警員是約定以3,000 元販賣1 公克甲基安
    非他命，其中價差約778 元，足證被告主觀上具有從中賺取
    不法利益之營利意圖，至為明顯。
㈢、綜上所述，本案事證明確，被告李展豪上開販賣第二級毒品
    未遂犯行堪以認定，應依法論科。
三、論罪：
㈠、毒品危害防制條例之新、舊法比較：
  1.按行為後法律有變更者，適用行為時之法律。但行為後之法
    律有利於行為人者，適用最有利於行為人之法律，刑法第2
    條第1 項定有明文。本條項規定所稱「行為後法律有變更者
    」，係指犯罪構成要件有擴張、減縮，或法定刑度有變更等
    情形，故行為後應適用之法律有上述變更之情形者，法院應
    綜合其全部罪刑之結果而為比較適用。
  2.被告李展豪為本案行為後，109 年1 月15日經總統以華總一
    義字第10900004091 號令修正公布之毒品危害防制條例第4 
    條、第17條，已於自同年7 月15日起施行。經比較修正前後
    之法律：
  ⑴修正前毒品危害防制條例第4 條第2 項規定：「製造、運輸
    、販賣第二級毒品者，處無期徒刑或7 年以上有期徒刑，得
    併科新臺幣1 千萬元以下罰金。」，修正後毒品危害防制條
    例第4 條第2 項則規定：「製造、運輸、販賣第二級毒品者
    ，處無期徒刑或10年以上有期徒刑，得併科新臺幣1 千5 百
    萬元以下罰金。」，將法定刑自「無期徒刑或7 年以上有期
    徒刑，得併科新臺幣1 千萬元以下罰金」，提高為「無期徒
    刑或10年以上有期徒刑，得併科新臺幣1千5 百萬元以下罰
    金」，修正後規定就製造、運輸、販賣第二級毒品之有期徒
    刑及併科罰金刑，均已提高，經比較新舊法規定，自以修正
    前毒品危害防制條例第4 條第2 項規定，較有利於被告，應
    適用被告2 人行為時之法律即修正前之毒品危害防制條例第
    4 條第2 項之規定。
  ⑵修正前之毒品危害防制條例第17條第2 項原規定：「犯第4 
    條至第8 條之罪於偵查及審判中均自白者，減輕其刑」，修
    正後則為「犯第4 條至第8 條之罪於偵查及歷次審判中均自
    白者，減輕其刑」，此雖非關於犯罪構成要件或法定刑度之
    修正，但修正前毒品危害防制條例第17條第2 項既是規定「
    審判中」，依司法實務向來之解釋，即使被告於歷次審判中
    只有1 次自白犯罪，仍應認其符合修正前規定所稱「審判中
    自白」之要件，而減輕其刑，修法後規定被告須「歷次審判
    中」均自白，方有該條項減輕其刑規定之適用，顯然影響被
    告實質之刑罰，自有比較新舊法之必要。而經比較新舊法結
    果，此部分修正後之規定並未對被告2 人較為有利。
  3.經綜合比較前述修正前、後規定，修正後之規定未對被告毛
    李展豪較為有利，本件應適用修正前毒品危害防制條例第4 
    條第2 項、第17條第2 項之規定。
㈡、按販賣毒品之犯行，以售賣者與購買者雙方就買賣毒品之重
    要內容有所意思表示而達成契約之合致時，即已著手於販賣
    毒品構成要件之行為，於售賣者實際交付毒品，該項販賣毒
    品行為始告既遂（最高法院100 年度台上字第6466號判決意
    旨參酌）。又刑事偵查技術上所謂之「釣魚偵查」，係指對
    於原已犯罪或具有犯罪故意之人，以設計引誘之方式，使其
    暴露犯罪事證，而加以逮捕或偵辦而言，此純屬偵查犯罪技
    巧之範疇，並未違反憲法對於基本人權之保障，且於公共利
    益之維護有其必要性存在，又於此情形，因毒品購買者為辦
    案佯稱購買，而將販賣者誘出以求人贓俱獲，因其無實際買
    受之真意，且在警察監視之下伺機逮捕，事實上亦不能真正
    完成買賣，則該次行為，僅能論以販賣未遂（最高法院100
    年度台上字第4498號判決意旨可資參照）。本件係因被告以
    「香菸、蝴蝶（圖示）請敲」之暗示販賣第二級毒品甲基安
    非他命之暱稱登入通訊軟體GRINDR聊天室，被警員執行網路
    巡邏勤務時發現，而佯裝為購毒者，與被告聯繫交易並相約
    見面，雙方談妥以3,000 元作為本次交易第二級毒品甲基安
    非他命1 公克之價款，並由被告出面交易。由卷內被告與毛
    昊星之LINE對話截圖內容（偵一卷第47至49頁），可知被告
    與毛昊星本來就有販賣第二級毒品甲基安非他命之犯意，然
    因警員喬裝買家純係偵查技巧實施，自始不具購毒真意，而
    未遂。
㈢、核被告所為，係犯修正前毒品危害防制條例第4 條第6 項、
    第2項之販賣第二級毒品未遂罪。被告販賣前持有該第二級
    毒品甲基安非他命之低度行為，為其販賣未遂之高度行為所
    吸收，不另論罪。
㈣、被告與毛昊星就上述犯行，有犯意聯絡及行為分擔，應依刑
    法第28條規定，論以共同正犯。
四、刑之加重、減輕事由：
㈠、刑法第47條第1 項累犯之規定：
  1.被告因施用毒品案件，分別經臺灣新北地方法院（下稱新北
    地院）以107 年度簡字第397 號判決處有期徒刑2月、以107
     年度簡字第2364號判決處有期徒刑3 月確定，兩罪再經新
    北地院以107 年度聲字第3942號裁定應執行有期徒刑4 月確
    定，於108 年9 月17日徒刑執行完畢，有臺灣高等法院被告
    前案紀錄表在卷可查。被告李展豪於上開徒刑執行完畢後5 
    年內，故意再犯本件事實二所示有期徒刑以上之罪，符合刑
    法第47條第1 項累犯規定，為累犯。　　
　2.被告前案為施用毒品案件，應深知毒品對於人體健康之危害
    非輕，且甫執行約6月，竟未因上開案件有期徒刑之執行而
    知所警惕，於本案進而為法定刑更高之販賣毒品案件，見其
    對於毒品犯罪具有特別惡性，對刑罰之反應力甚為薄弱，衡
    酌上開被告所犯前罪與本案所犯之犯罪類型、態樣、手段、
    所侵害法益、責任非難程度及犯罪時間，再斟酌被告所反應
    之人格特性足，暨權衡罪刑相當原則及相關刑事政策，並依
    司法院大法官第775號解釋意旨為整體評價裁量後，尚不生
    被告以累犯所處之刑罰超過其所應負擔罪責，人身自由因此
    遭受過苛侵害之情形，故除其所犯毒品危害防制條例第4 條
    第2 項、第6項之罪之法定本刑為無期徒刑部分，依法不得
    加重其刑外，其餘部分仍依刑法第47條第1 項規定加重其刑
    。被告辯稱：其前案僅為施用毒品，與販賣毒品罪質不同，
    無特別惡性或刑罰反應力薄弱之情形，請求不依累犯規定加
    重等語，無從採納。
㈡、刑法第25條第2 項規定：
    被告於本案雖已著手販賣第二級毒品甲基安非他命之行為，
    惟因係警員喬裝買家，自始不具購毒真意，事實上不能真正
    完成買賣毒品行為，應屬未遂，並所生損害較既遂犯為輕，
    爰依刑法第25條第2 項之規定減輕之。
㈢、修正前毒品危害防制條例第17條第2 項規定：
　　犯毒品危害防制條例第4 條至第8 條之罪而於偵查及審判中
    均自白者，減輕其刑，修正前同條例第17條第2 項定有明文
    。此項規定旨在獎勵犯罪人之悛悔，同時使偵查或審判機關
    易於發現真實，以利毒品查緝，俾收防制毒品危害之效。被
    告就本案販賣第二級毒品未遂犯行，於警詢、偵訊及原審、
    本院審理中均坦承不諱，依上開說明，自應均依修正前毒品
    危害防制條例第17條第2 項之規定，減輕其刑
㈣、刑法第59條規定：
  1.刑法第59條規定：犯罪之情狀顯可憫恕，認科以最低度刑仍
    嫌過重者，得酌量減輕其刑。故而，依刑法第59條之酌量減
    輕其刑，必於犯罪另有特殊原因或情狀，在客觀上足以引起
    一般同情，而確可憫恕者，認為即予宣告法定低度刑期，猶
    嫌過重者，或因立法至嚴，確有情輕法重之情形，始有其適
    用（最高法院98年度台上字第4603號判決意旨參照）。　　
　2.被告固以：被告家庭弱勢，家中長輩有年事已高者，有罹有
    疾病者（為保障隱私，均詳卷）只是誤判若能與毛昊星一起
    販毒賺錢，能為其生活帶來改變，本案無實際取得獲利，對
    社會會造成危害尚屬輕微，若科以最低刑度實屬過苛，請依
    刑法第59條規定減輕其刑等語。並提出被告全戶戶籍謄本、
    低收入戶證明、家人之身心障礙證明為佐（本院卷135至137
    頁）。然，本院考量販賣毒品乃是我國嚴格查緝的犯罪行為
    ，染毒更能令人傷身敗家，毀人一生，然被告竟甘冒重典，
    為謀『不法』之利益，以上開方式販賣第二級毒品，助長毒品
    流竄，對社會秩序所造成之妨害非低，衡諸被告所稱各情，
    均無法認為有何特殊之原因、環境而在客觀上足以引起一般
    同情而顯可憫恕之處，自無從依刑法第59條之規定酌量減輕
    其刑。被告上開所請，礙難准許。
㈤、被告因符合上述刑之加重事由（刑法第47條第1 項）及減輕
    事由（刑法第25條第2 項規定、修正前毒品危害防制條例第
    17條第2 項），應依刑法第71條第1 項規定先加（無期徒刑
    部分不予加重）後遞減其刑。
五、上訴之論斷
㈠、上訴駁回部分（即原判決關於被告李展豪罪刑部分）
  1.原審認被告罪證明確，而適用相關法律規定，並以行為人之
    責任為基礎，審酌被告明知毒品對人體身心健康戕害甚大，
    竟與毛昊星意圖營利共同為販賣甲基安非他命之犯行，不僅
    戕害國人身體健康，且有危害社會安全之虞，行為實應非難
    ，所幸購毒者即警員並無購毒之真意，因而販賣未遂，犯罪
    所生之危害較輕，並念及被告坦承犯行之犯後態度，併考量
    所販賣之毒品種類單一、數量非多、對價非鉅；兼衡被告被
    告於本案之行為前尚有數次施用毒品（累犯部分不予重覆評
    價）、詐欺之前科，有臺灣高等法院被告前案紀錄表在卷可
    參，其素行狀況，及被自陳之智識程度、生活狀況（詳見原
    審卷452頁）等一切情狀，量處有期徒刑1年11月。
　2.本院經核原審判決已敘述認定被告犯罪事實所憑之證據、理
    由，且以被告之責任為基礎，審酌前開等情量刑，認事用法
    並無違誤，量刑亦稱妥適。被告上訴意旨以其累犯部分請裁
    量不予加重，並依刑法第59條規定酌減其刑，且請審酌被告
    家庭狀況等情從輕量刑等語。惟有關被告應適用刑法累犯加
    重及不適用刑法第59條酌量減輕部分，已如前述；又按，量
    刑之輕重，屬於為裁判之法院得依職權自由裁量之事項，苟
    其量刑已以行為人之責任為基礎，並斟酌刑法第57條所列一
    切情狀，在法定刑度內，酌量科刑，如無偏執一端，致明顯
    輕重失衡情形，不得遽指為不當或違法。而原判決就被告犯
    行，業於理由說明審酌刑法第57條所列各項情狀為刑之量定
    ，既未逾越法定刑度，亦無濫用自由裁量之權限，所處之刑
    度洵屬妥適，並無顯然失出或有失衡平之情，要難指為違法
    。被告就此部分上訴為無理由，應予駁回。　
㈡、撤銷改判部分（即原判決關於被告李展豪沒收部分）　　　
  1.按刑法關於沒收之規定，業於104 年12月30日修正公布，並
    自105 年7 月1 日起施行，此次沒收之修正為切合沒收之法
    律本質，明確定義沒收為「刑罰及保安處分以外之法律效果
    」，具有獨立性，而非刑罰（從刑）（刑法第2 條立法說明
    一、參照），又修正後刑法明確定義沒收具備獨立性，是沒
    收之發動，除實務最常見於有罪判決刑之宣告同時併為沒收
    之宣告外（修正後刑事訴訟法第309 條第1 款參照），亦得
    由檢察官另聲請法院為單獨沒收之宣告（修正後刑法第40條
    第3 項、刑事訴訟法第259 條之1 、修正後刑事訴訟法第45
    5 條之34至37參照），故「沒收」本得獨立於「本案部分（
    即罪刑部分）」之外單獨為沒收之宣告，是若原判決僅就沒
    收部分有所違誤，而於本案部分認事用法正確時，自得僅就
    原判決關於沒收部分撤銷（最高法院108 年度台上字第821 
    號刑事判決意旨參照）。故「沒收」本得與「本案部分（即
    罪刑部分）」截然區分，原判決僅沒收部分有所違誤，而於
    本案部分認事用法正確時，本院自得僅就沒收部分諭知撤銷
    ，合先敘明。
　2.原判決就被告上述犯行，為毒品之沒收銷燬、犯罪工具之沒
    收，固非無見。然按刑法上責任共同原則，係指共同實行犯
    罪行為之人，在合同意思範圍以內，各自分擔犯罪行為之一
    部，相互利用他人之行為，以達其共同犯罪之目的者，即應
    對於全部所發生之結果共同負責。亦即責任共同原則僅在處
    理共同犯罪參與關係中責任之認定，與犯罪工具物之沒收重
    在犯罪預防並遏止犯罪，以及犯罪所得之沒收旨在澈底剝奪
    犯罪利得以根絕犯罪誘因，係屬兩事。又沒收固為刑罰與保
    安處分以外之獨立法律效果，但沒收人民財產使之歸屬國庫
    ，係對憲法所保障人民財產基本權之限制，性質上為國家對
    人民之刑事處分，對人民基本權之干預程度，並不亞於刑罰
    ，原則上仍應恪遵罪責原則，並應權衡審酌比例原則，尤以
    沒收之結果，與有關共同正犯所應受之非難相較，自不能過
    當。從而，共同正犯間關於犯罪所得、犯罪工具物應如何沒
    收，仍須本於罪責原則，並非一律須負連帶責任；況且應沒
    收物已扣案者，本無重複沒收之疑慮，更無對各共同正犯諭
    知連帶沒收或重複諭知之必要，否則即科以超過其罪責之不
    利責任。因之，本院往昔採連帶沒收共同正犯犯罪所得，及
    就共同正犯間犯罪工具物必須重複諭知之相關見解，自不再
    援用，應改為共同正犯間之犯罪所得應就各人實際分受所得
    部分而為沒收及追徵；而犯罪工具物須屬被告所有，或被告
    有事實上之處分權者，始得在該被告罪刑項下併予諭知沒收
    。至於非所有權人，又無共同處分權之共同正犯，自無庸在
    其罪刑項下諭知沒收或連帶沒收及追徵（最高法院 108 年
    度台上字第 1001 號刑事判決意旨參照）。原判決既已認定
    扣案附表編號2 所示之第二級毒品甲基安非他命為共犯毛昊
    星所有，而為本案販賣第二級毒品犯行之販賣目的分裝剩餘
    之毒品；扣案如附表編號8所示手機，為共犯毛昊星所有，
    作為被告與毛昊星聯絡共同販買甲基安非他命所用之物，則
    就上述物品，被告為「非所有權人，又無共同處分權」之共
    同正犯，依照前述說明，自無庸在其罪刑項下諭知沒收，原
    判決就上述物品仍於被告罪刑項下沒收，自有未合，被告上
    訴意旨雖未指摘於此，惟原判決就沒收部分，既有可議之處
    ，即屬無可維持，應由本院就沒收部分予以撤銷改判。
  3.沒收（銷燬）之說明：
  ⑴按查獲之第一、二級毒品及專供製造或施用第一、二級毒品
    之器具，不問屬於犯罪行為人與否，均沒收銷燬之，毒品危
    害防制條例第18條第1 項前段定有明文。又供犯罪所用、犯
    罪預備之物或犯罪所生之物，屬於犯罪行為人者，得沒收之
    ，但有特別規定者，依其規定；全部或一部不能沒收或不宜
    執行沒收時，追徵其價額，刑法第38條第2 項、第4 項定有
    明文。又犯毒品危害防制條例第4 條至第9 條、第12條、第
    13條或第14條第1 項、第2 項之罪者，其供犯罪所用之物，
    不問屬於犯罪行為人與否，均沒收之，同條例第19條第1 項
    定有明文。而毒品危害防制條例上開沒收之規定屬刑法之特
    別規定，應優先適用。
　⑵扣案如附表編號1 所示之甲基安非他命，經檢驗結果成分無
    誤，已如前述，為被告毛昊星分裝後，已交給被告販賣而交
    付給喬裝買家之警員之甲基安非他命，業據被告、毛昊星於
    偵訊時供述（偵一卷第152 、161 頁），故不問屬於犯罪行
    為人與否，應依毒品危害防制條例第18條第1 項前段之規定
    ，宣告沒收銷燬之。至其包裝袋因包覆毒品，顯留有毒品之
    殘渣，與其上殘留之毒品，衡情已難以分析剝離，亦無析離
    實益，當應整體視為毒品予以宣告沒收銷燬。又鑑驗耗用之
    毒品既已滅失，自無庸宣告沒收銷燬。
  ⑶扣案如附表編號5 所示之電子磅秤，為被告李展豪所有，業
    據被告李展豪於警詢時供述在卷（偵一卷第29頁），及共同
    被告毛昊星於偵訊時供稱其是以此電子磅秤分裝1 公克甲基
    安非他命（偵一卷第152 頁），應認為供本案販賣第二級毒
    品犯行所用之物；又附表編號7 所示手機，為被告李展豪所
    有，用來登入通訊軟體所用之物，業據被告李展豪於警詢供
    述在卷（偵一卷第29至30頁），並有被告與喬裝買家之警員
    於通訊軟體GRINDR聊天室頁面及對話截圖在卷為憑（偵二卷
    第51至59頁），為供本案販賣第二級毒品甲基安非他命犯行
    所用之物。從而，附表編號5 、7  所示之物，依毒品危害
    防制條例第19條第1 項規定，不問屬於犯罪行為人與否，均
    應宣告沒收。
　⑷不予宣告沒收之說明　
　①扣案如附表編號2 所示第二級毒品甲基安非他命，為共犯毛
    昊星所有，業據被告於偵訊時供述在卷（偵一卷第161 頁）
    ，毛昊星於109 年6 月17日偵訊時供稱：編號2 安非他命我
    忘記當天是去楠梓拿的，還是我之前用剩下的，我現在也不
    記得到底當天去楠梓是拿半錢還是1.8 公克等語（偵一卷第
    153 頁），雖不確定其於109 年3 月26日當是上午去找藥頭
    拿的毒品數量，但毛昊星既有從中分裝1 公克為本案販賣第
    二級毒品犯行之用，即有分裝剩餘之毒品存在，應認查獲之
    附表編號2 所示甲基安非他命為毛昊星為販賣目的分裝剩餘
    之毒品，然因被告為「非所有權人，又無共同處分權」之共
    同正犯，自無庸在其罪刑項下諭知沒收銷燬，而僅需在毛昊
    星罪刑項下沒收（原判決業已在共同被告毛昊星罪刑項下宣
    告沒收），而無庸在被告罪刑項下諭知沒收銷燬。
　②扣案如附表編號8所示手機，為毛昊星所有，作為被告、毛昊
    星聯絡共同販買甲基安非他命所用之物，業據被告於警詢、
    及毛昊星於偵訊時供述在卷（偵一卷第29至32、151 至152 
    頁），並有被告與毛昊星之LINE對話截圖附卷可稽（偵二卷
    第61至73頁），屬供為本案販賣第二級毒品甲基安非他命犯
    行所用之物，然因被告為「非所有權人，又無共同處分權」
    之共同正犯，自僅需在毛昊星罪刑項下沒收（原判決業已在
    共同被告毛昊星罪刑項下宣告沒收），而無庸在被告罪刑項
    下諭知沒收銷。
　③扣案如附表編號3 所示之甲基安非他命，為共同被告毛昊星
    所有，是其用毒品剩餘毒品；扣案如附表編號4 所示之物，
    為共同被告毛昊星所有，供其犯施用第二級毒品所用之物，
    業據被告毛昊星供述明確，而與本案販賣毒品犯行無關聯（
    此部分另經原審在共同被告毛昊星所為施用毒品犯行項下，
    宣告沒收銷燬）；附表編號6 所示之物，亦無證據證明與本
    案犯罪事實有關，故均不予宣告沒收。　　
  ⑸本件事實二無犯罪所得：
    被告雖與喬裝為買家之警員約定以3,000 元交易甲基安非他
    命1 公克，然被告收受該款項即被警員表明身分逮捕，而收
    取之款項亦由警員收回，業據被告及毛昊星於原審供述在卷
    （原審卷第137 、451 至452 頁），自難認被告2 人獲有犯
    罪所得，故無庸宣告沒收，附此敘明。
六、共同被告毛昊星施用毒品、販賣第二級毒品未遂部分，業經
    其撤回上訴，爰不另予論述。　　
據上論結，應依刑事訴訟法第368條，第369 條第1 項前段、第3
64 條，判決如主文。
本案經檢察官陳筱茜提起公訴，檢察官劉玲興到庭執行職務。 
　　　
中　　華　　民　　國　　111 　年　　3 　　月　　3 　　日
                   刑事第三庭  審判長法  官  吳進寶  
                                     法  官  方百正                                           法  官  陳億芳
以上正本證明與原本無異。
如不服本判決應於收受本判決後20日內向本院提出上訴書狀，其
未敘述上訴理由者，並得於提起上訴後20日內向本院補提理由書
狀（均須按他造當事人之人數附繕本）「切勿逕送上級法院」。
中　　華　　民　　國　　111 　年　　3 　　月　　3 　　日
                                     書記官  陳慧玲
附錄本判決論罪科刑法條：
修正前毒品危害防制條例第4 條
製造、運輸、販賣第一級毒品者，處死刑或無期徒刑；處無期徒
刑者，得併科新臺幣2 千萬元以下罰金。
製造、運輸、販賣第二級毒品者，處無期徒刑或7 年以上有期徒
刑，得併科新臺幣1 千萬元以下罰金。
製造、運輸、販賣第三級毒品者，處7 年以上有期徒刑，得併科
新臺幣7 百萬元以下罰金。
製造、運輸、販賣第四級毒品者，處5 年以上12年以下有期徒刑
，得併科新臺幣3 百萬元以下罰金。
製造、運輸、販賣專供製造或施用毒品之器具者，處1 年以上7
年以下有期徒刑，得併科新臺幣1 百萬元以下罰金。
前五項之未遂犯罰之。 　
附表：（扣案物）
編號 物品名稱 數量 說明 本院宣告沒收與否 1 甲基安非他命毛重1.07公克（含包裝袋） 1 包 為第二級毒品甲基安非他命，檢驗前淨重0.612 公克，檢驗後淨重0.602 公克。 本院宣告沒收銷燬 2 甲基安非他命毛重2.78公克（含包裝袋） 1 包 為第二級毒品甲基安非他命，檢驗前淨重2.594 公克，檢驗後淨重2.583 公克。 無 3 甲基安非他命毛重0.26公克（含包裝袋） 1 包 檢出第二級毒品甲基安非他命，檢驗前淨重0.028 公克，檢驗後淨重0.018 公克。  無 4 安非他命吸食器 2 組 毛昊星所有，供施用第二級毒品甲基安非他命所用之物。  無 5 電子磅秤 1 台 李展豪所有，供本案販賣甲基安非他命所用之物。 本院宣告沒收 6 分裝夾鏈袋 1 批 李展豪所有（偵一卷第29頁被告李展豪警詢供述），無證據證明與本案犯罪有關，不宣告沒收。 無 7 iphone手機（含SIM卡1 張）門號：0000000000IMEI：000000000000000 1 支 李展豪所有，供本案販賣第二級毒品甲基安非他命所用之物。  本院宣告沒收 8 HTC 手機（含SIM 卡1 張）門號：0000000000IMEI：000000000000000、000000000000000 1 支 毛昊星所有，供毛昊星與李展豪聯絡共同販買甲基安非他命所用之物，為本案賣第二級毒品甲基安非他命所用之物。  無